【裁判字號】    90,易,3372
【裁判日期】    901113
【裁判案由】    妨害名譽
【裁判全文】
臺灣板橋地方法院刑事判決                      九十年度易字第三三七二號
    公  訴  人  臺灣板橋地方法院檢察署檢察官
    被      告  乙○○
右列被告因妨害名譽案件，經檢察官提起公訴（九十年度偵字第一三二○三號），本
院判決如左：
    主  文
乙○○公然侮辱人，處罰金貳仟元，如易服勞役以佰元折算壹日。
    事  實
一、乙○○與甲○○其前即因房屋修繕工程款而起爭執，甲○○為解決前開糾紛，乃
    囑請臺北縣板橋市幸福里之里長李林素貞，於民國九十年七月四日下午四時許，
    同往乙○○位於臺北縣板橋市○○路六十巷二四號一樓之住處，擬就上述工程款
    糾紛進行調解，惟因雙方洽談未果，一言不合，詎乙○○竟基於侮辱甲○○之犯
    意，在其上址住處前巷口路邊之不特定人可共聞共見之公共場所，以「幹」、「
    操你娘」（起訴書誤載為「幹你娘」，應予更正）等語辱罵甲○○，而公然侮辱
    之。
二、案經告訴人甲○○訴請臺灣板橋地方法院檢察署檢察官偵查起訴。
    理  由
一、訊據被告乙○○固供承於前開時地有與告訴人甲○○因工程款發生爭執之事實，
    惟矢口否認涉有妨害名譽犯行，辯稱：其並未辱罵告訴人「幹」、「操你娘」，
    而係講「臭你馬的」、「臭三八」等語，此為其口頭禪，非對告訴人而講，亦係
    在其住處屋內所講云云。惟查，右揭事實，業據告訴人甲○○於偵審中均指述甚
    詳，並經現場親見親聞之證人李林素貞於偵查中具結證述上情明確，且告訴人與
    證人所述情節核屬相符，顯見告訴人之指訴洵屬信而有徵，應可採信。則按「幹
    」、「操你娘」等語，衡情係足以貶損他人之社會評價之輕蔑言語，被告以此辱
    罵告訴人，自屬侮辱行為。又本件被告辱罵告訴人之地點，係在被告住處巷口路
    邊乙節，並經告訴人及前開證人於偵查中分別到庭陳述在卷，是該處所係公共場
    所之情，亦堪認定，從而，被告辱罵告訴人上述穢語時，係處於多數人或不特定
    多數人所得共見共聞之狀態，已達公然程度。綜上所述，本件被告犯行已臻明確
    ，堪以認定，自應予依法論科。
二、本件被告上述所為，核係犯刑法第三百零九條第一項之公然侮辱罪。爰審酌被告
    之素行尚佳，此次係因工程款糾紛而出言不遜，與其犯罪之目的、手段、所生之
    危害，以及其犯罪後之態度不佳否認犯行等一切情狀，量處如主文所示之刑，並
    諭知易服勞役之折算標準，以示懲儆。
據上論斷，應依刑事訴訟法第二百九十九條第一項前段，刑法第三百零九條第一項、
第四十二條第二項，罰金罰鍰提高標準條例第一條前段、第二條，判決如主文。
本案經檢察官賴惠慈到庭執行職務
中        華      民      國      九十     年     十一     月    十三   日
                                      臺灣板橋地方法院刑事第一庭
          法  官  邱 靜 琪
右正本證明與原本無異。
如不服本判決，應於判決送達後十日內向本院提出上訴狀 (應附繕本) ，上訴於臺灣
高等法院。
                                          書記官  黃 頌 棻
中        華      民      國      九十     年     十一     月    十五   日
附論本案論罪科刑法條全文：
刑法第三百零九條
公然侮辱人者，處拘役或三百元以下罰金。
以強暴犯前項之罪者，處一年以下有期徒刑、拘役或五百元以上罰金。


司法院資訊處製作；財團法人民間司法改革基金會備份。
